臺灣臺中地方法院交通事件裁定　　　　　　　　　　九十三年度交聲字第四一九號
　　原處分機關　交通部公路總局台中區監理所
　　異議人即
　　受處分人　　甲○○
右列受處分人因違反道路交通管理處罰條例案件，對於交通部公路總局台中區監理所
九十三年六月二日所為之裁決（中監違字第裁六○─Ｚ00000000號裁決書）
，聲明異議，本院裁定如左：
    主  文
異議駁回。
    理  由
一、原處分機關略以：本案係國道公路警察局第二隊舉發受處分人許黎予所有之車號
    Ｙ３─９６６２號自小客車於九十三年三月三十日十一時十分許，行經國道一號
    北上一三四公里處，因「未懸掛後號牌」違規，受處分人於應到案日期前提出申
    訴，經原舉發機關函覆違規屬實，該所遂於九十三年六月二日以中監違字第裁六
    ○─Ｚ00000000號裁決書，裁處罰鍰新台幣三千六百元整，並吊銷牌照
    ，逾期則依裁決書處罰主文規定裁處，於法並無不合等語。
二、本件異議人即受處分人甲○○則以：本人因第裁六○─Ｔ00000000號被
    扣牌，由於車牌是在台東被扣，但在行駛回戶籍所在地時，又被開「未懸掛車牌
    」。本人認為不合理，因為台東行駛回台中行程甚遠，而第一張紅單與第二張相
    差不到一天的時間，而未懸掛車牌並非本人故意不掛而是被警察扣走，爰聲明異
    議云云。
三、按汽車已領有號牌而未懸掛或不依指定位置懸掛者，處新台幣三千六百元以上、
    七千二百元以下罰鍰，並吊銷牌照，道路交通管理處罰條例第十二條第一項第七
    款定有明文。復依違反道路交通管理事件統一裁罰標準及處理細則規定，未逾期
    者，處罰鍰新台幣三千六百元，並吊銷牌照。次按違反道路交通管理事件統一裁
    罰基準及處理細則第十五條第三項規定「限當日駛回」，乃基於比例原則，留有
    相當時間讓受處分人將車輛駛回設籍地而設之規定，並非於當日即可暢行無阻，
    「為防止已受暫時代保管其車輛牌照處分之汽車繼續無牌照行駛，致生違規不易
    逕行舉發及肇事不易稽查等問題，警方除於違規當時依法執行暫代保管其車輛牌
    照，並依違反道路交通管理事件統一裁罰標準及處理細則第十五條或第十九條規
    定，於通知單上記明『限當日駛回』外，對於該等無牌照而仍繼續行駛之車輛，
    應依本條例第十二條第一項第七款規定舉發，不論其為車主或其親友均有其適用
    」，此有交通部八十八年五月十九日交路八十八字第○○四二二八號函附卷可知
    ；且其既使用「當日」之文字而非「二十四小時」，其意至明；而於通知單上記
    明「限當日駛回」之字樣，乃係賦予舉發機關有告知受處分人之義務，如未盡此
    告知義務，則基於誠實信用之原則，當不能再對受處分人舉發。
四、本件異議人甲○○所有之車號Ｙ３─９６６２號自小客車於九十三年三月三十日
    十一時十分許，行經國道一號北上一三四公里處，為國道公路警察局第二隊舉發
    因「未懸掛後號牌」違規並掣開公警局交字第Ｚ00000000號舉發通知單
    舉發等情，有前揭舉發通知單、台東縣警察局九時三年四月二十八日東警交字第
    ０９３００２４０６７號函、內政部警政署國道公路警察局第二警察隊九十三年
    五月六日公警二交訴字第０９３００００９８２號函在卷可稽，雖異議人辯稱：
    Ｙ３─９６６２號自小客車因第Ｔ00000000號違規案在台東被扣牌，但
    在行駛回台中時，又被舉發未懸掛車牌，相差不到一天的時間云云，經查：
（一）本件違規案係國道公路警察局第二隊於三月三十日十一時十分許舉發，距前一
      日由台東縣警察局舉發之Ｔ00000000號違規案件，已係隔日，而非「
      當日」，證人吳佳勳亦到庭證稱：「（問：限當日駛回，是否限制日期當天？
      ）如果是三月二十九日就當天駛回，因為交通法規就有規定，我們是有告訴他
      們當天要駛回」等語；再者，二次舉發間雖僅有二十四小時，然以台東到台中
      間正常之行車時間推算，已然足夠，異議人之配偶周鴻寧即駕駛人因違規舉發
      地點為國道一號「北上」一三四公里，已逾台中地區，辯稱：伊是去苗栗找朋
      友等語，足認該駕駛人並非直接回設籍地，且縱於二十四小時內，亦難謂該駕
      駛人於二十四小時內另趨車他處之行為為法所允許。
（二）又本件二次舉發之時間剛好為二十四小時，而第二次舉發係於苗栗，而該車之
      設籍地位在臺中，亦可見該違規人於二十四小時內並無法返回設籍地。另證人
      即異議人之配偶周鴻寧亦到庭證稱：「第一張開紅單的警員他有告訴我們說要
      二十四小時內要駛回，他有當場跟我們說二十四小時內要開回，但是不可能，
      我們是從花蓮要回台中」、「（問：既然警察有告知你二十四小時內要駛回戶
      籍地，為何還要去苗栗找朋友？）我覺得這樣不合理。我出示第一張紅單的時
      候，他就不能再開第二張紅單，我去苗栗找朋友，馬上就回來」等語，亦足認
      第一次舉發之員警確有告知須於當日或二十四小時駛回，是縱於通知單上未記
      明「限當日駛回」之字樣，然其既已盡告知之義務，即對其效力不生影響；證
      人周鴻寧亦確係明知車輛無車牌不能行駛道路，卻仍執意為之。
（三）綜上所述，受處分人既有前揭違規行為，原處分機關據以援引上開規定，裁處
      受處分人罰鍰新台幣三千六百元整，並吊銷牌照，逾期則依裁決書處罰主文規
      定裁處，並無不當。本件異議為無理由，應予駁回。
五、據上論斷，應依道路交通管理處罰條例第八十七條第二項、道路交通案件處理辦
    法第十九條，裁定如主文。
中      華      民      國    九十三    年      十      月     十四     日
                                        臺灣臺中地方法院交通法庭
                                            法  官  王  靜  秋
右正本證明與原本無異。
如不服本裁定應於送達後五日內向本院提出抗告狀。
                                            書記官
中      華      民      國    九十三    年     十      月    十四      日
